臺灣臺中地方法院刑事判決　　　　　　　96年度易字第3877號
公　訴　人　臺灣臺中地方法院檢察署檢察官
被　　　告　丙○○
　　　　　　　　　　（現羈押在臺灣臺中看守所）
上列被告因竊盜案件，經檢察官提起公訴（96年度偵字第14897
號），本院判決如下：
    主    文
丙○○共同竊盜，累犯，處有期徒刑肆月；又共同攜帶兇器竊盜
，累犯，處有期徒刑玖月；又共同攜帶兇器竊盜，累犯，處有期
徒刑柒月，應執行有期徒刑壹年伍月。
    犯罪事實
一、丙○○前於民國94年間，因施用毒品案件，經臺灣板橋地方
    法院以94年度訴字第1346號判處有期徒刑7月確定；於94年
    間，因竊盜案件，經臺灣板橋地方法院以94年度易字第1006
    號判處有期徒刑7月確定，上開2案經定應執行刑為有期徒刑
    1年1月確定，於95年10月24日執行完畢。詎仍不知悔改，其
    與乙○○（另案審結）2人共同基於意圖為自己不法犯意之
    聯絡，由乙○○於96年5月11日（起訴書誤繕為95年5月11日
    ）向不知情之坤輝小客車租賃有限公司之負責人詹清輝承租
    車牌號碼ZZ－2617號自用小貨車後，改懸掛乙○○所有車牌
    號碼3E－2421號車牌後，而為下列竊盜犯行：
(一)、於96年6月8日（起訴書誤繕為96年6月12日）凌晨2時30分許
    ，由乙○○駕駛前揭自用小貨車搭載丙○○，前往臺中縣大
    甲鎮○○路之小林黃昏市場內，共同以徒手方式，竊取丁○○所有之攤架1個、洗滌用水槽2個、鐵槽2個、電子磅秤1個
    、封口機1臺等物品。得手後，以上開自用小貨車載運離去
    。
(二)、於96年6月12日凌晨1時30分許，由乙○○駕駛前揭自用小貨
    車搭載丙○○，前往臺中縣梧棲鎮○○○街103號，持乙○○所有客觀上足以對人之生命、身體、安全構成威脅，具有
    危險性之老虎鉗1支（未扣案），破壞戊○○所有之鐵門後
    ，竊取戊○○所有之鐵門2片。得手後，以上開自用小貨車
    載運離去。
(三)、於96年6月12日凌晨3時20分許，由乙○○駕駛前揭自用小貨
    車搭載丙○○，前往臺中縣大甲鎮○○路之小林黃昏市場內
    ，持乙○○興所有客觀上足以對人之生命、身體、安全構成
    威脅，具有危險性之紅色油壓剪1支（未扣案），破壞甲○○所有用以捆綁攤架等物品之鐵鍊後，竊取甲○○之攤架1
    個。得手後，將該攤架搬運至上揭自用小貨車之際，隨即遭
    鄭嘉豪發現而報警查獲。
二、案經臺中縣警察局大甲分局報告臺灣臺中地方法院檢察署檢
    察官偵查起訴。
    理    由
一、上開犯罪事實業據被告丙○○於本院審理時坦承不諱，核與
    被害人丁○○、戊○○、甲○○於警詢中所指述之情節相符
    ，並經證人即坤輝小客車租賃有限公司之負責人詹清輝於偵
    查中、證人鄭嘉豪於警詢中證述明確，且有現場照片8張、
    車籍查詢－基本資料詳細畫面、中華民國小客車租賃定型化
    契約書暨所附具之乙○○所有之國民身分證影本、駕駛執照
    影本各1份、贓物認領保管單2張在卷可參，足見被告自白確
    與事實相符。本件事證明確，被告竊盜犯行洵堪認定，應予
    依法論科。
二、核被告丙○○前開所為，就犯罪事實欄一(一)所示，係犯刑法
    第320條第1項普通竊盜罪；就犯罪事實欄一(二)、(三)所示，均
    係犯刑法第321條第1項第3款攜帶兇器竊盜罪。起訴書雖認
    被告就犯罪事實欄一(一)所示，係犯刑法第321條第1項第3款
    攜帶兇器竊盜罪，然被害人丁○○於警詢中陳稱：伊的白製
    攤架於失竊時並未以鐵鍊鎖起來等語（見96年8月14日警詢
    筆錄），被告於本院審理時亦陳稱：本件竊盜案件是一下車
    就直接從攤位把東西搬上車，伊確定被害人沒有用鐵鍊等語
    （見本院96年8月17日審理筆錄第6頁），則被告並未持任何
    兇器為本件竊盜犯行，是起訴書所指，尚有誤會，亦經公訴
    檢察官當庭更正適用法條為刑法第320條第1項普通竊盜罪，
    附此敘明。被告與乙○○2人間有犯意之聯絡，行為之分擔
    ，均為共同正犯。被告前於94年間，因施用毒品案件，經臺
    灣板橋地方法院以94年度訴字第1346號判處有期徒刑7月確
    定；於94年間，因竊盜案件，經臺灣板橋地方法院以94年度
    易字第1006號判處有期徒刑7月確定，上開2案經定應執行刑
    為有期徒刑1年1月確定，於95年10月24日執行完畢等情，有
    臺灣高等法院被告前案紀錄表及臺灣臺中地方法院檢察署刑
    案資料查註紀錄表各乙份在卷可按，其受有期徒刑之執行完
    畢後，5年之內故意再犯有期徒刑以上刑之本罪，為累犯，
    均應依刑法第47條第1項之規定加重其刑。被告所犯上開各
    罪間，犯意各別，行為有異，應予分論併罰。爰審酌被告前
    於94年間，因竊盜案件，經臺灣板橋地方法院以94年度易字
    第1006號判處有期徒刑7月確定（已執行完畢），有臺灣高
    等法院被告前案紀錄表及臺灣臺中地方法院檢察署刑案資料
    查註紀錄表各乙份在卷可按，素行非佳，其犯罪動機、所生
    危害，所犯本案竊盜犯行，造成被害人等財物損失之不便，
    惟念及被告犯後坦承犯行，態度尚稱良好等一切情狀，分別
    量處如主文所示之刑，並定應執行之刑，以示懲儆。
三、扣案之綠色油壓剪、砂輪機各1臺，雖均為共犯乙○○所有
    ，然被告於本院審理時陳稱，並未以該等扣案工具為本件犯
    行，且查無其他積極證據足資證明被告等確有以該等扣案工
    具為本件犯行，因非供被告犯罪所用之物，本院自無從得以
    宣告沒收。至被告等用以犯案之老虎鉗、紅色油壓剪各1支
    ，雖係共犯乙○○所有，供其等犯罪所用之物，然未扣案，
    且查無其他積極證據足資證明尚存在，為免日後執行困難，
    爰不為沒收之諭知，併此敘明。
四、共犯乙○○部分，俟其到案後另行審結，末此敘明。
據上論斷，應依刑事訴訟法第299條第1項前段、第284條之1，刑
法第28條、第320條第1項、第321條第1項第3款、第47條第1項、
第51條第5款，判決如主文。
中　　華　　民　　國　　96　　年　　8 　　月　　31　　日
                        臺灣臺中地方法院刑事第五庭
                            法  官  劉麗瑛
上正本證明與原本無異。
如不服本判決，應於收送達後10日內向本院提出上訴書狀（應敘
述具體理由並附繕本）。
上訴書狀如未敘述理由，應於上訴期間屆滿後20日內補提理由書
於本院。
                            書記官  王玟
中　　華　　民　　國　　96　　年　　8 　　月　　31　　日
附錄論罪科刑法條
中華民國刑法第320條第1項
意圖為自己或第三人不法之所有，而竊取他人之動產者，為竊盜
罪，處 5 年以下有期徒刑、拘役或 5 百元以下罰金。
中華民國刑法第321條
犯竊盜罪而有左列情形之一者，處 6 月以上、 5 年以下有期徒
刑：
一、於夜間侵入住宅或有人居住之建築物、船艦或隱匿其內而犯
    之者。
二、毀越門扇、牆垣或其他安全設備而犯之者。
三、攜帶兇器而犯之者。
四、結夥三人以上而犯之者。
五、乘火災、水災或其他災害之際而犯之者。
六、在車站或埠頭而犯之者。
前項之未遂犯罰之。
